【裁判字號】    99,上訴,2161
【裁判日期】    991230
【裁判案由】    違反電信法等
【裁判全文】
臺灣高等法院臺中分院刑事判決        99年度上訴字第2161號
上  訴  人  臺灣臺中地方法院檢察署檢察官
被      告  楊桂詡
上列上訴人因被告違反電信法等案件，不服臺灣臺中地方法院99
年度訴字第1677號中華民國99年9月29日第一審判決（起訴案號
：臺灣臺中地方法院檢察署99年度偵字第9703號），提起上訴，
本院判決如下：
    主  文
上訴駁回。
    理  由
一、本案經本院審理結果，認第一審判決認事用法及量刑均無不
    當，應予維持，並引用第一審判決書記載之事實、證據及理
    由（如附件）。另原審判決雖漏未敘明「被告持以違反電信
    法第56條第1項之電信器材為告訴人陳美雲所失竊之行動電
    話機具（含0000000000號SIM卡），係屬贓物，應返還給告
    訴人，故不得依電信法第60條之規定併予宣告沒收」，惟此
    並不影響判決結果，尚無須因此撤銷原審判決，僅於此指正
    並予補充。
二、本件檢察官提起上訴意旨略以：被告犯後否認犯行，毫無悔
    意，且自始至終均未向告訴人請求原諒並談論和解事宜，對
    於竊得之部分物品有流向不明，被告亦未清楚交代，不僅造
    成告訴人財物之損失，且被告竊取之行動電話、筆記型電腦
    等物，亦與告訴人日常生活息息相關，造成其日常生活之不
    便及精神上之傷害與影響，相較於原審判決對被告所處之刑
    度，實不成比例，而無以達到懲罰效果，有違罪刑相當性原
    則，請將原審判決撤銷，對被告從重量刑，告訴人之請求上
    訴，經核尚非無據云云。（告訴人陳美雲請求上訴狀記載：
    因多次傷害我，恐嚇我，再次偷車，要求賠償，失竊的東西
    有1臺筆電、1支手機、1臺衛星導航，刑期判得太輕了）。
三、按量刑輕重係屬事實審法院得依職權自由裁量之事項，苟已
    斟酌刑法第57條各款所列情狀而未逾越法定刑度，不得遽指
    為違法（參最高法院72年度台上字第6696號、75年度台上字
    第7033號判例要旨），且在同一犯罪事實與情節，如別無其
    他加重或減輕之原因，下級審量定之刑，亦無過重或失輕之
    不當情形，則上級審法院對下級審法院之職權行使，原則上
    應予尊重（參最高法院85年度臺上字第2446號判決）。
四、查被告在本院審理中雖然仍否認犯行，惟被告所犯刑法第
    320條第1項之竊盜罪，其法定刑為「5年以下有期徒刑、拘
    役或500元（銀元）以下罰金」，電信法第56條第1項之意圖
    為自己不法利益以無線方式盜用他人電信設備通信罪，其法
    定刑為「5年以下有期徒刑，得併科新臺幣150萬元以下罰金
    。」，本件被告違反電信法部分，僅是傳送二通簡訊，其
    所獲得之不法利益極微，且其所竊取之車牌號碼2385-WD號
    自小客車，業經告訴人尋獲取回，對告訴人所造成之損害尚
    輕，被告與告訴人間雖曾有多件訴訟（參偵卷第12-15頁
    之判決書、聲請簡易判決處刑書、不起訴處分書），惟已各
    經司法處理，被告有犯法之處，也經判刑確定，依法受到懲
    處，故非能以被告之前與本件不相干之不法行為，作為本件
    應量處重刑之理由，原審判決已依刑法第57條之規定審酌
    「被告年輕力壯，不思以正當途徑獲取財物，圖以竊盜財物
    滿足自己之慾望，造成告訴人財物損失及日常生活不便，且
    盜打告訴人行動電話門號，致告訴人受有二通簡訊電話費用
    之損失，紊亂行動電話公司客戶資料，暨其素行、智識、犯
    罪之動機、手段、犯罪所得，及犯後態度」等情。足徵原審
    斟酌刑法第57條各款所列情狀，就竊盜部分判處被告有期徒
    刑6月，就違反電信法部分判處有被告有期徒刑3月，並定其
    應執行刑為有期徒刑7月，並未逾越法定刑度，且無過重或
    失輕之明顯不當情形，依前揭說明，本院即應予尊重。至於
    告訴人欲請求賠償，可具體列明所受之損害，循民事訴訟程
    序請求救濟，另被告在本院主張其與告訴人原為男女朋友關
    係，縱然屬實，亦無卸於其本件應負之刑責，附此敘明。
五、綜上，本院認檢察官上訴意旨，仍執前詞指摘原審判決不當
    ，提起上訴，為無理由，應予駁回。
據上論斷，應依刑事訴訟法第373條、第368條，判決如主文。
本案經檢察官徐錫祥到庭執行職務。
中    華    民    國    99    年    12    月    30    日
            刑事第七庭    審判長法  官  林  榮  龍
                                法  官  王  義  閔
                                法  官  李  秋  娟
以上正本證明與原本無異。
竊盜罪不得上訴。
違反電信法部分如不服本判決應於收受送達後十日內向本院提出
上訴書狀，其未敘述上訴之理由者，並得於提起上訴後十日內向
本院補提理由書（均須按他造當事人之人數附繕本）「切勿逕送
上級法院」。
                                書記官  詹  錫  朋
中    華    民    國    99    年    12    月    31    日

司法院資訊處製作；財團法人民間司法改革基金會備份。
